【裁判字號】    97,訴,2347
【裁判日期】    971203
【裁判案由】    違反槍砲彈藥刀械管制條例等
【裁判全文】
臺灣彰化地方法院刑事判決              97年度訴字第2347號
公  訴  人  臺灣彰化地方法院檢察署檢察官
被      告  乙○○原名：張志.
                    （另案在臺灣彰化監獄彰化分監執行中）
指定辯護人  胡昇寶律師
上列被告因違反槍砲彈藥刀械管制條例等案件，經檢察官提起公
訴（97年度偵字第2845號），本院判決如下：
    主    文
乙○○攜帶兇器竊盜，累犯，處有期徒刑柒月，扣案之螺絲起子
伍支、鑰匙壹支均沒收；又未經許可，持有可發射子彈具有殺傷
力之改造手槍，累犯，處有期徒刑年肆月，併科罰金新臺幣拾
萬元，罰金如易服勞役，以新臺幣壹仟元折算壹日，扣案仿BERE
TTA 廠九二FS型半自動手槍換裝土造金屬槍管改造手槍壹枝（含
彈匣壹個，槍枝管制編號0000000000號）沒收。應執
行有期徒刑肆年，併科罰金新臺幣拾萬元，罰金如易服勞役，以
新臺幣壹仟元折算壹日，扣案之螺絲起子伍支、鑰匙壹支、仿BE
RETTA 廠九二FS型半自動手槍換裝土造金屬槍管改造手槍壹枝均
沒收。
    事    實
一、乙○○前因施用第一、二級毒品案件，經本院於民國（下同
    ）95年6 月5 日，以95年度訴字第543 號判決，分別判處有
    期徒刑10月、8 月，應執行有期徒刑1 年5 月確定，嗣經裁
    定分別減刑後，定應執行有期徒刑8 月15日確定，已於96年
    7 月16日執行完畢。詎仍不知悔改：（一）又意圖為自己不
    法之所有，於97年3 月20日下午4 時許，在臺中市○○區○
    ○路與文心南七路口停車場內，攜帶所有之客觀上足供作兇
    器使用之螺絲起子5 支、鑰匙1 支，以其中1 支螺絲起子（
    黃色把手者）及上開鑰匙1 支，竊取甲○○所有之車牌號碼
    5698-XC 號自小客車1 部（價值約新臺幣【下同】25萬元）
    ，得手後據為己有，供代步使用。（二）復明知未經中央主
    管機關內政部之許可，不得擅自持有可發射子彈、具有殺傷
    力之改造槍枝及子彈，竟仍基於未經許可、持有手槍及子彈
    之犯意，於97年3 月20日晚間7 時許，在彰化縣田中鎮○○
    里○○路216 號之住處，以3 萬元之價格，向綽號「小宋」
    之真實姓名年籍不詳之成年男子，購得可發射子彈、具有殺
    傷力之改造手槍1 枝（含彈匣1 個，槍枝管制編號00000000
    00號，係仿BERETTA 廠92FS型半自動手槍換裝土造金屬槍管
    改造而成），及具有殺傷力之改造子彈2 顆（由金屬彈殼組
    合直徑9.0 ±0.5mm 金屬彈頭改造而成）、不具有殺傷力之
    改造子彈2 顆（亦由金屬彈殼組合直徑9.0 ±0.5mm 金屬彈
    頭改造而成），而自斯時起，未經許可持有之。
二、嗣於97年3 月21日凌晨1 時30分許，乙○○駕駛前揭竊得之
    自小客車，在彰化縣彰化市○○街212 巷214 號前，為警查
    獲，當場扣得上開螺絲起子5 支、鑰匙1 支，另在乙○○不
    知情之友人林于靖位於彰化市○○街214 號3 樓306 室之房
    間內，扣得上揭改造手槍1 支及改造子彈4 顆。
三、案經臺中市警察局第四分局報請臺灣彰化地方法院檢察署檢
    察官偵查起訴。
    理    由
一、按被告以外之人於審判外之言詞或書面陳述，除法律有規定
    者外，不得作為證據，刑事訴訟法第159 條第1 項固定有明
    文。惟被告以外之人於審判外之陳述，雖不符第159 條之 1
    至第159 條之4之 規定，而經當事人於審判程序同意作為證
    據，法院審酌該言詞陳述或書面陳述作成時之情況，認為適
    當者，亦得為證據；當事人、代理人或辯護人於法院調查證
    據時，知有第159 條第1 項不得為證據之情形，而未於言詞
    辯論終結前聲明異議者，視為有前項之同意，同法第159 條
    之5 定有明文。查本案於本院準備程序時，公訴人、被告及
    其選任辯護人就本院下列所引被告以外之人於審判外之言詞
    或書面陳述陳述均同意作為證據，且迄至本院審理調查證據
    時亦未爭執上開證據之證據能力，本院審酌該等言詞陳述或
    書面陳述作成時之情況，並無非法取得等不適當之情形，且
    經本院於審判期日依法進行證據之調查、辯論，被告於訴訟
    上之程序權，已受保障，依刑事訴訟法第159 條之5 之規定
    ，自有證據能力。
二、上開事實，業據被告乙○○於警詢、偵訊、本院準備程序及
    審理時坦承不諱（見臺中市警察局第四分局中分四偵字第09
    70008060號卷第6-10頁，臺灣彰化地方法院檢察署97年度偵
    字第2845號卷第8 、9 頁，本院97年度訴字第2347號卷第73
    、93-95 頁），經查：
（一）核與證人即被告友人林于靖、周欣瑩、證人即被害人甲○
      ○於警詢時所為之證述大致相符（見臺中市警察局第四分
      局中分四偵字第0970008060號卷第11-22 頁），復有臺中
      市警察局車輛協尋電腦輸入單1 紙、贓物認領保管單1 紙
      、現場圖1 紙、職務報告1 紙、臺中市警察局槍枝初步檢
      視報告表、內政部警政署刑事警察局97年4 月21日刑鑑字
      第0970046303號槍彈鑑定書1 份、97年7 月11日刑鑑字第
      0970088631號函1 紙、照片19張附卷可稽（見臺中市警察
      局第四分局中分四偵字第0970008060號卷第1-3 、34、39
      -45 、49、50、53頁，臺灣彰化地方法院檢察署97年度偵
      字第2845 號卷第25-27 、33、34頁），及前開螺絲起子5
      支、鑰匙1 支、具殺傷力之槍、彈扣案可佐（見臺灣彰化
      地方法院檢察署97年度偵字第2845號卷第21、28、29頁）
      ，足認被告前揭任意性自白與事實核屬相符。
（二）按刑法第321 條第1 項第3 款之攜帶兇器竊盜罪，係以行
      為人攜帶兇器竊盜為其加重條件，此所謂兇器，其種類並
      無限制，凡客觀上足對人之生命、身體、安全構成威脅，
      具有危險性之兇器均屬之，且只須行竊時攜帶此種具有危
      險性之兇器為已足，並不以攜帶之初有行兇之意圖為必要
      （最高法院79年臺上字第5253號判例可資參照）。查被告
      為如事實欄一（一）所載之竊盜犯行時，所攜帶之螺絲起
      子5 支，有照片1 張附卷可據（見臺中市警察局第四分局
      中分四偵字第0970008060號卷第41頁），均為堅硬金屬製
      品，客觀上足對人之生命、身體、安全造成危險，為可供
      兇器使用之物無訛。
（三）而本件槍彈經送內政部警政署刑事警察局鑑定之結果：送
      鑑改造手槍1 枝（槍枝管制編號：0000000000號），認係
      仿BERETTA 廠92FS型半自動手槍製造之槍枝，換裝土造金
      屬槍管而成，經以性能檢驗法、試射法鑑驗，擊發功能正
      常，可供擊發適用子彈使用，認具殺傷力。而送鑑之改造
      子彈4 顆，認均係非制式子彈，由金屬彈殼組合直徑9.0
      ±0.5mm 金屬彈頭而成，經全數試射，其中2 顆可擊發，
      認具殺傷力。有該局97年4 月21日刑鑑字第0970046303號
      槍彈鑑定書1 份、97年7 月11日刑鑑字第0970088631號函
      1 紙在卷可參（見臺灣彰化地方法院檢察署97年度偵字第
      2845號卷第25、26、33頁），分別為槍砲彈藥刀械管制條
      例第4 條第1 項第1 款、第2 款所稱之槍、彈，應可認定
      。
（四）本件事證已臻明確，被告犯行洵堪認定，應予依法論科。
三、核被告乙○○如事實欄一（一）所為，係犯刑法第321 條第
    1 項第3 款之攜帶兇器竊盜罪；如事實欄一（二）所為，係
    犯槍砲彈藥刀械管制條例第8 條第4 項未經許可，持有槍枝
    罪、同條例第12條第4 項未經許可，持有子彈罪。被告以一
    持有行為，同時持有手槍及子彈，觸犯構成要件不相同之罪
    名，為想像競合犯，應從一重之槍砲彈藥刀械管制條例第8
    條第4 項之未經許可，持有可發射子彈具有殺傷力之改造手
    槍罪處斷。被告所犯之加重竊盜罪，及未經許可、持有可發
    射子彈具有殺傷力之槍枝罪，犯意各別，行為互殊，應予分
    論併罰。另被告前因施用第一、二級毒品案件，經本院於95
    年6 月5 日，以95年度訴字第543 號判決，分別判處有期徒
    刑10月、8 月，應執行有期徒刑1 年5 月確定，嗣經裁定分
    別減刑後，定應執行有期徒刑8 月15日確定，已於96年7 月
    16日執行完畢，此有臺灣高等法院被告前案紀錄表及臺灣彰
    化地方法院檢察署刑案資料查註紀錄表各1 份在卷可考。其
    於受有期徒刑執行完畢後，5 年以內故意再犯本件有期徒刑
    以上之2 罪，均為累犯，應各依刑法第47條第1 項規定，加
    重其刑。爰審酌被告素行非佳，正值青壯之年，不思循正當
    途徑獲取所需，僅因一時貪念，即任意竊取他人財物，侵害
    他人權益非微，又槍彈屬於高度危險之物品，非經主管機關
    許可不得擅自持有，以維社會大眾安全，被告無故持有上開
    改造手槍及子彈，且未繳交治安機關，嚴重危害社會安全，
    暨考量被告竊盜所得財物之價值，贓物已歸還被害人，及持
    有上開槍彈期間不長，並未使用該槍彈為其他對社會治安影
    響重大之行為，與其生活狀況、智識程度、犯後坦承犯行之
    態度等一切情狀，分別量處如主文所示之刑，且就持有可發
    射子彈具有殺傷力之改造手槍部分，併科罰金部分，諭知易
    服勞役之折算標準，並定其應執行之刑。
四、沒收部分：
（一）扣案之被告所有之螺絲起子5 支、鑰匙1 支，均為被告為
      本件事實欄一（一）所載犯行時，所用、或預備使用之物
      ，已據被告於警詢、偵訊時供承明確（見臺中市警察局第
      四分局中分四偵字第0970008060號卷第7 頁，臺灣彰化地
      方法院檢察署97年度偵字第2845號卷第8 、9 頁），是爰
      均依刑法第38條第1項第2款，併予宣告沒收。
（二）扣按仿BERETTA 廠92FS型半自動手槍之改造手槍所製造槍
      枝，換裝土造金屬槍管而成之改造手槍1 枝（槍枝管制編
      號：0000000000號），如前所述，為非經主管機關許可不
      得持有之物，屬違禁物，應依刑法第38條第1 項第1 款之
      規定宣告沒收。
（三）扣案由金屬彈殼組合直徑9.0 ±0.5mm 金屬彈頭而成之非
      制式改造子彈4 顆（其中2 顆具有殺傷力），均業經鑑驗
      機關試射，失其子彈之結構及性能，而今已不具殺傷力，
      非屬違禁物之性質，爰均不併予宣告沒收。
據上論斷，應依刑事訴訟法第299 條第1 項前段，槍砲彈藥刀械
管制條例第8 條第4 項、第12條第4 項，刑法第11條前段、第32
1 條第1 項第3 款、第55條、第47條第1 項、第42條第3 項、第
51條第5 款、第38條第1 項第1 款、第2 款，判決如主文。
本案經檢察官蔡明達到庭執行職務。
中    華    民    國    97    年     12    月    3    日
                     刑事第四庭  審判長法  官  姚銘鴻
                                       法  官  葉明松
                                       法  官  林秉暉
以上正本證明與原本無異。
如不服本判決應於收受判決後10日內向本院提出上訴書狀，並應
敘述具體理由; 其未敘述上訴理由者，應於上訴期間屆滿後20日
內向本院補提理由書（均須按他造當事人之人數附繕本）「切勿
逕送上級法院」。
告訴人或被害人對於判決如有不服具備理由請求檢察官上訴者，
其上訴期間之計算係以檢察官收受判決正本之日期為準。
中    華    民    國    97    年    12    月     3    日
                                      書記官   張清秀
附錄本案論罪科刑法條全文：
刑法第321條
犯竊盜罪而有左列情形之一者，處6 月以上、5 年以下有期徒刑
：
一  於夜間侵入住宅或有人居住之建築物、船艦或隱匿其內而犯
    之者。
二  毀越門扇、牆垣或其他安全設備而犯之者。
三  攜帶兇器而犯之者。
四  結夥3人以上而犯之者。
五  乘火災、水災或其他災害之際而犯之者。
六  在車站或埠頭而犯之者。
前項之未遂犯罰之。
槍砲彈藥刀械管制條例第8條
未經許可，製造、販賣或運輸鋼筆槍、瓦斯槍、麻醉槍、獵槍、
空氣槍或第4 條第1 項第1 款所定其他可發射金屬或子彈具有殺
傷力之各式槍砲者，處無期徒刑或5 年以上有期徒刑，併科新臺
幣1 千萬元以下罰金。
未經許可，轉讓、出租或出借前項所列槍枝者，處5 年以上有期
徒刑，併科新臺幣1 千萬元以下罰金。
意圖供自己或他人犯罪之用，而犯前二項之罪者，處無期徒刑或
7 年以上有期徒刑，併科新臺幣 1 千萬元以下罰金。
未經許可，持有、寄藏或意圖販賣而陳列第1 項所列槍枝者，處
3 年以上10年以下有期徒刑，併科新臺幣700 萬元以下罰金。
第1 項至第3 項之未遂犯罰之。
槍砲彈藥刀械管制條例第12條
未經許可，製造、販賣或運輸子彈者，處1 年以上7 年以下有期
徒刑，併科新臺幣500 萬元以下罰金。
未經許可，轉讓、出租或出借子彈者，處6 月以上5 年以下有期
徒刑，併科新臺幣300 萬元以下罰金。
意圖供自己或他人犯罪之用，而犯前2 項之罪者，處3 年以上10
年以下有期徒刑，併科新台幣700 萬元以下罰金。
未經許可，持有、寄藏或意圖販賣而陳列子彈者，處5 年以下有
期徒刑，併科新臺幣300 萬元以下罰金。
第1項至第3項之未遂犯罰之。


司法院資訊處製作；財團法人民間司法改革基金會備份。
